# 投资者相同的合营企业之间是否构成关联方？

提问人：whoisbad 时间：2012-07-27 18:58:03
如ABCD四人共同控制企业甲和企业乙，ABCD在这两家企业里都是各自持股25%。根据企业会计准则讲解，ABCD之间不构成关联方，但是甲和乙分别与ABCD四人构成关联方，我的问题是甲和乙是否构成关联方呢？

回答人：chenyiwei
同受一方或多方共同控制的两个主体之间，构成关联方。

提问人：婧伢 时间：2012-07-29 11:04:35
关联方的会计讲解里说： 受同一方重大影响的企业之间不构成关联方。例如，通体个投资者的两家联营企业之间不构成关联方；仅拥有同一位关键管理人员的两家企业之间不构成关联方，某人既是一家企业的关键管理人员，同时又能对另一家企业实施重大影响，在不存在其他关联方关系的情况下，这两家企业不构成关联方。 那么 甲和乙之间是否不构成关联方？

回答人：chenyiwei
如果甲乙都分别受到ABCD的共同控制（就甲和乙，ABCD分别签署协议，约定所有重大事项以一致同意的方式作出决定），则甲、乙构成关联方。